臺灣板橋地方法院交通事件裁定　　　　100年度交聲字第338號
原處分機關　交通部公路總局臺北區監理所板橋監理站
異　議　人
即受處分人　楊嘉仁
上列異議人即受處分人因違反道路交通管理處罰條例事件，對於
交通部公路總局臺北區監理所板橋監理站民國100 年1 月20日所
為之處分（原處分案號：板監裁字第裁41-DB0000000號），聲明
異議，本院裁定如下：
    主  文
異議駁回。
    理  由
一、原處分意旨略以：異議人即受處分人楊嘉仁於民國99年12月
    11日14時18分許，騎乘車號BDC-922 號重型機車，行經桃園
    縣龜山鄉○○○路與華亞三路口（原處分書僅記載為龜山鄉
    ○○○路、華）之交岔路口時，有「駕車行經有燈光號誌管
    制之交岔路口闖紅燈」之違規行為，經桃園縣政府警察局龜
    山分局大埔派出所警員當場攔停，並填製桃園縣政府警察局
    桃警局交字第DB0000000 號舉發違反道路交通管理事件通知
    單（下稱舉發通知單）舉發，再經原處分機關於100 年1 月
    20日以板監裁字第裁41-DB0000000號違反道路交通管理事件
    裁決書，依道路交通管理處罰條例第53條第1 項之規定，裁
    處罰鍰新臺幣（下同）1,800 元，並依同條例第63條第1 項
    第3 款（原處分疏未敘明第3 款）之規定，記違規點數3 點
    。
二、異議意旨略以：伊並無闖紅燈，且該舉發通知單上之警員字
    跡潦草，伊所騎機車之車號為BDC-922 號，最末2 碼之22號
    並未連在一起，警員所寫之車號連在一起，顯然車號記載錯
    誤，且違規地點及違規事實之字跡部分亦難以辨識，是該名
    警員執法可信度實有可議之處，令人難以信服，為此聲明異
    議，請求撤銷原處分云云。
三、按道路交通管理處罰條例所稱之汽車，包括機器腳踏車；汽
    車駕駛人，行經有燈光號誌管制之交岔路口闖紅燈者，處新
    臺幣1,800 元以上5,400 元以下罰鍰；又汽車駕駛人駕駛汽
    車違反道路交通管理處罰條例第53條規定者，除應依該條所
    規定之罰鍰處罰外，並記違規點數3 點，道路交通管理處罰
    條例第3 條第8 款、第53條第1 項、第63條第1 項第3 款分
    別定有明文。
四、經查：
  (一)桃園縣龜山鄉○○○路與華亞三路之交岔路口，設置有燈光
    號誌管制之情，為異議人所不爭執，並經證人即本件舉發警
    員何恩維於本院訊問時證述明確（見本院卷第15頁反面），
    且有證人何恩維當庭所繪之現場圖1 紙在卷可佐（見本院卷
    第17頁），堪信屬實。再異議人於前揭時、地，騎乘車號BD
    C-922 號重型機車違規闖紅燈之情，業據證人何恩維於本院
    訊問時具結證稱：我當天是騎車巡邏經過舉發地點，我在文
    化一路及華亞三路路口停等紅燈，我是騎在文化一路上，停
    等紅燈時，看到我前方的騎士也就是異議人，異議人本來停
    在我前面，也在停等紅燈（當庭畫現場圖），這個路口在文
    化一路過路口的時後，分為2 個路段，1 個是往龜山方向，
    1 個是往林口方向的文化一路，這個部分，交通號誌有不同
    的時相，也就是文化一路方向的號誌，第1 段是往林口方向
    先變綠燈，但往龜山方向的文化一路還是紅燈，第2 段往龜
    山方向的號誌才變為綠燈，我跟異議人在停等紅燈時，華亞
    三路雖然變紅燈，但是往龜山方向的文化一路仍然還是紅燈
    ，是往林口方向的文化一路先變綠燈，異議人在往龜山方向
    的文化一路還是紅燈的時候，就騎車通過路口，騎到往龜山
    方向的文化一路上，我看到後，就鳴警報器，追上前攔停，
    並告知異議人他闖紅燈，並且開單告發。……（問：是否認
    識異議人？）我不認識等語（見本院卷第15頁反面至第16頁
    ），而證人何恩維係於執行勤務當中，偶然發現本件違規事
    實，衡情應無設詞攀誣，或虛構違規事實以陷害異議人之可
    能。況警員執行公務時，本身即受有行政懲處責任之監督，
    且其到庭具結作證，更係以刑事責任擔保其證言之真實性，
    故證人前開證述內容，以及其所記錄舉發之本件違規事實，
    應無不可採信之處，且證人何恩維亦明確證稱：（問：當時
    視線有無被阻礙？）沒有，我看得很清楚等語（見本院卷第
    16頁），足徵證人何恩維確有親眼目擊異議人騎乘前開機車
    ，違規闖紅燈之行為，自無錯認誤判之虞。是異議人辯稱：
    伊並未闖紅燈云云，無非卸責之詞，不足採信。
  (二)至異議人另舉發通知單上警員字跡潦草，車號記載錯誤，且
    違規地點及違規事實部分均難以辨識云云，惟觀諸舉發通知
    單所載，可知舉發警員所書寫之字跡並未潦草至無法辨識，
    亦即本院仍可由其上所寫字跡辨識出該舉發通知單所舉發之
    違規行為人為楊嘉仁、身分證統一編號為Ｚ000000000號、出
    生年月日為67年12月3 日、車號為BDC-922 號、違規地點為
    龜山鄉○○○路、華亞三路口、違規事實為闖紅燈直行之情
    ，此亦核與異議人之年籍資料、車號、違規地點及違規事實
    相符，可知並無異議人所稱字跡潦草且車號記載錯誤，且違
    規地點及違規事實部分均難以辨識之情，是異議人上開所辯
    ，顯與事證不符，難以採信。
五、綜上所述，本件異議人確有於前揭時、地，有「駕車行經有
    燈光號誌管制之交岔路口闖紅燈」之違規行為，事證明確。
    從而，原處分機關依道路交通管理處罰條例第53條第1 項之
    規定，裁處罰鍰1,800 元，並依同條例第63條第1 項第3 款
    之規定，記違規點數3 點，其認事用法均無違誤，裁罰亦無
    不當，本件異議為無理由，應予駁回。
據上論斷，應依道路交通管理處罰條例第87條第2 項，道路交通
事件處理辦法第18條，裁定如主文。
中    華    民    國   100    年    2     月    21    日
                  交通法庭    法  官  鄧雅心
以上正本證明與原本無異。
如不服本裁定，應於送達後5 日內，向本院提出抗告狀。
                              書記官  王小芬
中    華    民    國  100     年    2     月    21    日